【裁判字號】    94,交聲,2133
【裁判日期】    950106
【裁判案由】    交管條例聲異
【裁判全文】
臺灣板橋地方法院交通事件裁定        94年度交聲字第2133號
原處分機關  交通部公路總局臺北區監理所蘆洲監理站
異  議  人
即受處分人  甲○○
上列異議人因違反道路交通管理處罰條例案件，對於交通部公路
總局臺北區監理所蘆洲監理站於中華民國94年12月5 日所為之裁
決（原處分案號：北監蘆字第裁46-CO0000000號）聲明異議，本
院裁定如下：
    主  文
異議駁回。
    理  由
一、原處分意旨以：異議人即受處分人甲○○於民國94年11月4
    日19時11分許，騎乘車號BPV-906 號重型機車，行駛於禁止
    機車行駛之臺北縣蘆洲市○○路之成蘆橋之路段上，有不依
    標誌、標線、號誌指示行駛之違規行為，經警員當場攔截掣
    單舉發，原處分機關乃於94年12月5 日以北監蘆字第裁46-C
    O0000000號違反道路交通管理事件裁決書依道路交通管理處
    罰條例第48條2 款規定（原處分贅載第1 項），裁處罰鍰新
    臺幣（下同）600 元，並依同條例第63條第1 項第1 款規定
    ，記違規點數1 點。
二、異議意旨略以：伊雖有於民國94年11月4 日19時11分許，騎
    乘車號BPV-906 號重型機車經過成蘆橋，惟成蘆橋旁之道路
    右轉約15公尺處禁行機車，如機車禁行成蘆橋，伊要如何過
    橋，又如機車無法行駛成蘆橋，何以橋前之機車停車格未改
    小，因而造成伊無法注意不能上橋，為此聲明異議，請求撤
    銷原處分云云。
三、按汽車（機車）駕駛人轉彎時，有不依標誌、標線、號誌指
    示者，處銀元200 元以上600 元以下（即新臺幣600 元至
    1,800 元）罰鍰，並記違規點數1 點，道路交通管理處罰條
    例第48條第2 款、第63條第1 項第1 款分別定有明文。
四、經查：原舉發機關以異議人於前開時地，騎乘機車行駛於禁
    止機車行駛之路段上，有不依標誌、標線、號誌指示行駛之
    違規情形，並為警當場掣單舉發之情，有臺北縣政府警察局
    北縣警交字第C00000000 號舉發違反道路交通管理事件通知
    單1 紙在卷可佐，並為異議人所不爭執，堪信屬實。異議人
    雖辯稱：依該處道路指示，如無法行駛成蘆橋，將無法過橋
    ，並質疑橋前之機車停車格過小云云，然經本院依職權函請
    臺北縣政府警察局蘆洲分局派員至現場拍攝照片並繪製現場
    圖示可知，該成蘆橋上橋處之正中央上方及右側均已明顯懸
    掛「禁止行駛機車」之標誌各1 面，且該右側之標誌下又再
    懸掛有書寫「橋上禁行機車」之標誌1 面，另於橋面道路上
    亦繪有「禁行機車」之標線，而道路右側亦豎立有告知「往
    成蘆橋機車請由堤後路上匝道」之指示牌等情，有該分局94
    年12月27日北縣警蘆交字第0940042286號函暨照片6 幀、成
    蘆大橋周邊交通示意圖、現場圖各1 紙在卷可佐，足見本件
    舉發地點確設置有「禁止行駛機車」、「橋上禁行機車」之
    標誌，橋上路面亦繪有「禁行機車」之標線，是機車騎士騎
    乘機車沿臺北縣蘆洲市○○路行駛至成蘆橋時，自應遵循前
    開標誌、標線，沿堤後道路行使至中正路口時，再依匝道行
    駛成蘆橋，始為適法。是異議人空言辯稱無法過橋云云，核
    與事實不符，殊難採信。再舉發路口並未設有機車停車格之
    情，亦有前開現場照片可佐，異議人猶辯稱該處機車停車格
    過小，致其無法注意云云，顯係推卸之詞，同無可採。綜上
    ，異議人有前開違規行為之事證明確，洵堪認定。原處分機
    關依道路交通管理處罰條例第48條第2 款（贅載第1 項）、
    第63條第1 項第1 款規定，裁處罰鍰600 元，並記違規點數
    1 點，認事用法並無違誤，裁罰亦無不當。本件異議為無理
    由，應予駁回。
據上論斷，應依道路交通管理處罰條例第87條第2 項，道路交通
案件處理辦法第19條，裁定如主文。
中    華    民    國    95    年    1     月    6     日
                  交通法庭      法  官  鄧雅心
以上正本證明與原本無異。
如不服本裁定，應於送達後5日內，向本院提出抗告狀。
                                書記官  黃美雲
中    華    民    國    95    年    1     月    6     日


司法院資訊處製作；財團法人民間司法改革基金會備份。
